【裁判字號】    97,易,253
【裁判日期】    970519
【裁判案由】    竊盜
【裁判全文】
臺灣雲林地方法院刑事判決               97年度易字第253號
公  訴  人  臺灣雲林地方法院檢察署檢察官
被      告  乙○○○
上列被告因竊盜案件，經檢察官提起公訴（97年度偵字第1494號）
，本院判決如下：
    主  文
乙○○○竊盜，處罰金新臺幣仟元，如易服勞役，以新臺幣壹
仟元折算壹日。
    事  實
一、乙○○○意圖為自己不法之所有，於民國97年3 月17日上午
    9 時15分許，利用其在雲林縣北港鎮○○里○○路9 號全聯
    福利中心購物之機會，趁該店店員甲○○忙於店務，無暇注
    意之際，竊取甲○○所管領，置於貨架上之洗面乳2 條（價
    值共新臺幣〈下同〉158 元），得手後將該洗面乳藏放於衣
    服外套口袋，而僅將置於購物籃內之餅乾等物品持向甲○○
    結帳。嗣欲離開現場，行經該店大門口時，因該店防盜器鳴
    響警示，而為甲○○發覺，乙○○○見事跡敗露，乃將上開
    洗面乳丟置於該店貨架上，甲○○隨即報警當場查獲。
二、案經甲○○訴由雲林縣警察局北港分局報告臺灣雲林地方法
    院檢察署檢察官偵查起訴。
    理  由
一、本案為刑事訴訟法第376 條第1 款、第2 款所列案件，依同
    法第284 條之1 規定，由法官獨任審判，先予敘明。
二、按被告以外之人於審判外之言詞或書面陳述，除法律有規定
    者外，不得作為證據，刑事訴訟法第159 條第1 項固有明文
    。惟被告以外之人於審判外之陳述，雖不符刑事訴訟法第15
    9 條之1 至第159 條之4 所規定得為證據之情形，而經當事
    人於審判程序同意作為證據，法院審酌該言詞陳述或書面陳
    述作成時之情況，認為適當者，亦得為證據。刑事訴訟法第
    159 條之5 第1 項定有明文。本案被告乙○○○對於檢察官
    所提告訴人甲○○之警詢筆錄、甲○○立具之贓物認領保管
    單，以及檢察官對於被告所提出賠償被害人全聯福利中心之
    和解書等屬被告以外之人於審判外之言詞或書面陳述，均同
    意作為證據；且本院審酌上開言詞及書面陳述作成時之情況
    ，均認為適當，故均得作為證據。
三、訊據被告乙○○○矢口否認有何竊盜犯行，辯稱：因年紀大
    了，忘記拿出來結帳，沒有竊取的意思等語。惟查：上揭事
    實，業據告訴人甲○○於警詢指述甚詳，並有贓物認領保管
    單1 紙及贓物照片2 張在卷可稽。再者，被告於檢察官偵訊
    時，自承當日所購餅乾等物，係置放在購物籃內一情在卷。
    唯獨對於上揭洗面乳卻藏放在衣服外套口袋，未一併提出結
    帳，可見被告之目的，乃在避免遭店員甲○○發現，以確保
    其竊盜之成果，足見被告確有為自己不法所有之意圖。又倘
    如被告所辯，其係忘記結帳所致，則其於防盜器作響時，為
    何趕緊掏出該洗面乳丟向店內置物架，由此益徵被告係自知
    竊盜犯行已敗露，無法再隱瞞，一時心虛而有此反應。是被
    告所為置辯，全屬卸責之詞，不足採信。本案事證明確，被
    告犯行堪以認定。
四、核被告乙○○○所為，係犯刑法第320 條第1 項之竊盜罪。
    爰審酌被告未有犯罪前科，有臺灣高等法院被告前案紀錄表
    1 份在卷可稽，素行良好；因一時失慮，竊取他人財物；且
    所竊取之洗面乳2 條共158 元，價值不高，並因當場經查獲
    ，已據被害人領回，所生危害不大；又被告雖與被害人達成
    和解，賠償被害人2 千元，有和解書1 份在卷可參；惟被告
    於犯後，否認犯罪，態度仍屬不佳；被告雖否認犯罪，但基
    於罪刑相當之原則，因本件危害尚屬輕微，故亦不能因此而
    對被告科以重刑，以免有違刑罰之比例原則等被告之品行、
    犯罪動機、目的、手段、所生危害及犯後態度等一切情狀，
    量處如主文所示之刑，併諭知如易服勞役之折算標準。
據上論斷，應依刑事訴訟法第284 條之1 、第299 條第1 項前段
，刑法第320 條第1 項、第42條第3 項前段，刑法施行法第1 條
之1，判決如主文。
本案經檢察官蕭如娟到庭執行職務。
中    華    民    國    97    年    5     月    19    日
                  刑事第三庭    法  官  陳銘壎
以上正本證明與原本無異。
如不服本判決，應於判決收受後10日內，向本院提出上訴狀（須
附繕本）。
                                書記官  鍾宜津
中    華    民    國    97    年    5     月    19    日
附錄本案論罪科刑法條全文：
中華民國刑法第320條第1項
意圖為自己或第三人不法之所有，而竊取他人之動產者，為竊盜
罪，處5年以下有期徒刑、拘役或5 百元以下罰金。


司法院資訊處製作；財團法人民間司法改革基金會備份。
